【裁判字號】    90,訴,1117
【裁判日期】    900831
【裁判案由】    清償債務
【裁判全文】
臺灣桃園地方法院民事裁定  九十年度訴字第一一一七號
    原      告  富邦商業銀行股份有限公司
    法定代理人  王全喜
    訴訟代理人  游道中
    被      告  甲○○
                乙○○○
右當事人間請求清償債務事件，本院裁定如左：
    主      文
本件移送臺灣台北地方法院。
    理      由
一、按當事人得以合意定第一審管轄法院，民事訴訟法第二十四條第一項定有明文，
    從而當事人兩造既明示就一定法律關係而生之訴訟，合意由某第一審法院管轄者
    ，為原告之當事人即應向經合意之法院起訴，否則雖向原為法定管轄之法院起訴
    者，亦應認為無管轄權，此觀該法條之規定即明；又訴訟之全部或一部，法院認
    為無管轄權者，應依原告聲請或依職權以裁定移送其管轄法院，同法第二十八條
    第一項亦定有明文。
二、本件原告主張甲○○於民國（下同）八十九年三月二十二日向原告借款新台幣（
    下同）四百萬元，並邀被告乙○○○為連帶保證人，上開借款自八十九年三月二
    十二日起至一百一十九年三月二十二日止，以一個月為一期，共分三百六十期，
    按月於每月二十二日平均攤還本息。約定利息為自借款日起二年內按原告基本放
    款利率減碼年利率百分之一‧一六計息，自第三年起，則按原告基本放款利率減
    碼百分之零‧一六機動計息，並約定不履行時除按上開利率計息外並加計違約金
    （逾期六個月以內者，按上開利率百分之十計算，逾期在六個月以上者，按上開
    利率百分之二十計算），倘未依約還本付息，原告得經催告後，視為全部到期。
    詎上開借款接僅清償至九十年一月二十一日止即不再繳付，尚欠原告本金共計為
    三百九十六萬四千六百八十一元，及自九十年一月二十二日起至九十一年三月二
    十一日止按年息百分之七‧二計算之利息、自九十一年三月二十二日起至清償日
    止按年息百分之八‧二計算之利息，與自九十年二月二十三日起至清償日止，按
    上開比率之一成及二成計算之違約金未償，迭經催討無效，依據約定書第一條第
    二項之約定本借款已屆清償期，故請求被告清償全部借款本金、利息及違約金債
    務等情。經查被告住所雖係於桃園縣境內，但依兩造間所訂立約定書第九條之記
    載（請見原告訴訟代理人於九十年七月六日本院準備程序時提出之約定書影本）
    ，雙方均已約定由原告總行所在地（台北市○○區○○路四段一六九號二至四樓
    及地下一、二號）即台灣台北地方法院為第一審管轄法院，且本件既係因借貸契
    約而涉訟，復無專屬管轄之情事，故揆諸前揭說明，本事件應由台灣台北地方法
    院管轄，玆原告向無管轄權之本院起訴，顯係違誤，爰依職權以裁定移送其管轄
    法院。
三、依民事訴訟法第二十八條第一項裁定如主文。
中      華      民      國    九十      年      八      月    三十一    日
                              臺灣桃園地方法院民事第二庭
~B審判長法官  邱瑞祥
~B法      官  游紅桃
~B法      官  陳心婷
右為正本係照原本作成
如對本裁定抗告須於裁定送達後十日內向本院提出抗告狀
中      華      民      國    九十      年      九      月        三    日
~B法院書記官  陳  珊


司法院資訊處製作；財團法人民間司法改革基金會備份。
